臺灣彰化地方法院北斗簡易庭民事判決
111年度斗簡字第299號
原      告  林龍標  


訴訟代理人  洪家駿律師
複代理人    洪誌謙律師
被      告  王林素盡
            林素媚  
            林素敏  
            林艷修  
            林艷珍  

兼共同訴訟
代  理  人  林煌昌  
上列當事人間債務人異議之訴事件，本院於民國111年9月27日言
詞辯論終結，判決如下：
     主  文
原告之訴駁回。
訴訟費用由原告負擔。
    事實及理由
一、原告主張：被告執本院108年度斗簡字第462號、109年度簡
    上字第49號民事判決及確定證明書為執行名義(下合稱系爭
    執行名義），聲請對原告為強制執行，經本院以109年度司
    執字第37011號拆屋還地強制執行事件（下稱系爭強制執行
    事件）受理在案，但原告已在本院108年度斗簡字第462號、
    109年度簡上字第49號民事判決確定後，以金錢補償被告為
    和解並履行完畢，爰依法提起本件訴訟等語，並聲明：系爭
    強制執行事件之強制執行程序應予撤銷。
二、被告則以：兩造就系爭強制執行事件並無和解，原告提起本
    件訴訟顯為惡意拖延執行程序等語，並聲明：原告之訴駁回
    。
三、本院之判斷：
  ㈠被告取得系爭執行名義後持之聲請原告應將坐落於彰化縣○○
    鄉○○段000地號土地如附圖（即彰化縣北斗地政事務所108年
    10月31日北土測字第1692號土地複丈成果圖）所示編號A、
    面積113平方公尺之鐵皮建物拆除，並將所占用土地返還原
    告及全體共有人，現由本院以系爭強制執行事件執行中等情
    ，業據本院調閱系爭強制執行事件卷宗查明屬實，是系爭強
    制執行事件之強制執行程序尚未終結，原告提起本件債務人
    異議之訴，於法無違，應予准許。
　㈡當事人主張有利於己之事實者，就其事實有舉證之責任。民
    事訴訟法第277條前段定有明文。是民事訴訟如係由原主張
    權利者，應先由原告負舉證之責，若原告先不能舉證，以證
    實自己主張之事實為真實，則被告就其抗辯事實即令不能舉
    證，或其所舉證據尚有疵累，亦應駁回原告之請求。原告主
    張已在本院108年度斗簡字第462號、109年度簡上字第49號
    民事判決確定後，以金錢補償被告為和解並履行完畢等語，
    依上開規定即應就此有利於己之事實負舉證責任，惟原告並
    未舉證以實其說，甚至無法陳明兩造和解過程及內容，是其
    請求與強制執行法第14條第1項規定即有未合。
  ㈢從而，原告訴請撤銷系爭強制執行事件之強制執行程序，難
    認有據。本件原告之請求為無理由，應予駁回。
四、本件事證已臻明確，兩造其餘攻擊防禦方法及所舉證據，核
    與本件判決結果不生影響，爰不再逐一論列。原告訴訟代理
    人表示聯絡不到原告本人，沒辦法陳報兩造和解過程及內容
    ，而依當事人訊問請求傳訊原告本人到庭一節，然原告訴訟
    代理人對於兩造和解過程一無所知，甚至無法聯絡原告，實
    與常情不符，上開聲請調查事項，本院認無調查必要，附此
    敘明。
五、訴訟費用負擔之依據：民事訴訟法第78條。本件第一審訴訟
    費用為4,520元（原告繳納）應由敗訴之原告負擔。
中　　華　　民　　國　　111 　年　　10　　月　　11　　日
                  臺灣彰化地方法院北斗簡易庭
                          法  官  楊鑫忠
以上正本係照原本作成。
如對本判決不服提起上訴，應於送達後20日內，向本院提出上訴
狀並表明上訴理由（須按對造人數附繕本）。
中　　華　　民　　國　　111 　年　　10　　月　　11　　日
                          書記官  張清秀